臺灣高雄地方法院民事判決
111年度雄簡字第1119號
原      告  臺灣臺南地方檢察署

法定代理人  葉淑文  
訴訟代理人  尤筠惠  
被      告  曾淯鴻  

上列當事人間請求償還犯罪被害補償金事件，本院於民國111年1
0月12日言詞辯論終結，判決如下：
    主      文
被告應給付原告新臺幣貳拾伍萬伍仟壹佰柒拾肆元，及自民國一
一一年八月二十二日起至清償日止，按年息百分之五計算之利息
。
訴訟費用新臺幣貳仟柒佰陸拾元由被告負擔。
本判決第一項得假執行。但被告如以新臺幣貳拾伍萬伍仟壹佰柒
拾肆元為原告預供擔保，得免為假執行。
    事實及理由
一、被告經合法通知，未於言詞辯論期日到場，核無民事訴訟法
    第386條各款所列情形，爰依原告聲請，由其一造辯論而為
    判決。
二、原告主張：被告因經營網路男女婚友社團而認識訴外人即代
    號0000-000000之成年女子（以下簡稱A女）。民國107年2月
    底，被告因知悉A女與男友交往發生問題，亟望挽回男友感
    情，認有機可乘，遂佯稱其認識做法事之姑婆，可以幫忙A
    女挽回男友感情，並稱已為A女配對小鬼，需與A女直接面談
    。嗣於107年3月3日，被告開車載A女至臺南市永康區皇家汽
    車旅館入住房間後，以焚香、燒符、作法等方式，誆稱小鬼
    已附身在其身上，要求A女淨身脫衣，並以需採陰補陽為由
    ，欲對A女性交，惟遭A女拒絕，被告竟仍以已請小鬼來不能
    拒絕等情，使A女誤信被告確為小鬼附身，因而未為強烈抵
    抗，任由被告對之為性交行為。爾後被告便以類似理由，自
    107年3月起至同年5月初，利用A女急於挽回男友感情，對於
    宗教事務無知，心志容易被操控之弱點，頻繁以小鬼或「濕
    婆」身分與A女在LINE通訊軟體上對話，並恫嚇若不配合，A
    女或其親人將有災難，使A女誤信而配合，騙取A女任其在永
    康皇家汽車旅館或被告之租屋處為如附表所示8次之強制性
    交行為。嗣A女依犯罪被害人保護法申請性侵害犯罪被害補
    償金，經原告犯罪被害人補償審議委員會（下稱犯罪被害人
    補審會）決定補償A女新臺幣（下同）255,174元，並如數支
    付。為此，爰依犯罪被害人保護法第12條第1項、第2項規定
    ，提起本件訴訟等語。並聲明：被告應給付原告255,174元
    ，及自起訴書繕本送達翌日起至清償日止，按年息5％計算之
    利息。
三、被告未於言詞辯論期日到場，亦未提出任何書狀作何聲明或
     陳述。　　
四、本院之判斷：
  ㈠按國家於支付犯罪被害補償金後，於補償金額範圍内，對犯
    罪行為人或依法應負賠償責任之人有求償權。前項求償權，
    由支付補償金之地方法院或其分院檢察署行使，犯罪被害人
    保護法第12條第1項、第2項分別定有明文。
  ㈡經查：
　⒈原告主張之前揭事實，業據其提出與其所述相符之原告犯罪
    被害人補審會108年度補審字第55號決定書、付款憑單及原
    告檢察官107年度偵字第17756號、108年度偵字第8215號（
    下稱系爭刑案）起訴書等件為憑（本院卷第15至29頁），並
    經本院調閱系爭刑案卷及原告108年度補審字第55號申請補
    償金事件卷宗核閱無誤。而被告所為前揭強制性交行為，除
    據A女於警詢、偵訊陳述明確外，並有被告與A女間如附表所
    示之LINE對話記錄可佐。由被告與A女間之對話記錄觀之（
    以下除特別標註A女之部分外，其餘均為被告所述），被告
    於107年3月4日稱「姑婆在加護病房」、「馬上應驗」、「
    破功啦！」、107年3月7日稱「香明天記得帶」、「它說：
    濕婆喜歡你」、107年3月11日稱「它現在要去找你了、不理
    我了、它說要去跟你睡覺」、「讓它睡、坐在妳床上了」、
    「叫我們還它1次」、「它要你啦」、「濕婆喜歡妳、小孩
    也喜歡妳」、「它要借我的身」、「要我們還1次」、「你
    讓它太喜歡妳了」、「現在又跑回去妳那裡了」、「濕婆又
    會怎麼看妳跟安排沒人知道」、「濕婆也能探查妳內心世界
    」、107年3月14日稱「我能不能概括承受所有的責罰，我問
    一下小孩跟姑婆好了」、107年3月21日稱「我們倆是互補的
    、一旦順利完事、我們下半輩子的所有災難將減半」、「濕
    婆說的、之前教的」、107年3月23日稱「小孩是說她有去找
    妳講話、妳竟然說都沒印象、應該妳的靈跟體還沒連接的很
    好」、「濕婆找妳、沒跟妳說什麼啦、她是去看妳的狀況而
    已、她是微笑的離開」、「小孩現在回去壇那裡、我跟它說
    我們倆個最近很累、叫它回去拿令符、我去拿香灰、做修體
    補氣」、「星期六給我補一下」、「從你那採點補回來」、
    107年3月24日稱「最近一直感覺心臟在痛、這是一個象徵」
    、「減壽的象徵已經開始了...跟姑婆說的形容一樣...如果
    半途而廢...這些都白付出了」、107年3月27日稱「以下是
    濕婆跟妳的對話」、「A女：濕婆對不起...」、「專注濕婆
    問妳的每個問題」、「小孩曾跟妳說過、能吸取盡量吸取」
    、「他的陽具、就是...你的管道」等語，並有符咒扣案，
    有警製扣押物品清單可佐（偵一卷第47至181、偵二卷第119
    頁），足以認定被告確係以前揭宗教方式、災難發生等手法
    ，誆使原告與其為性交行為，非出於A女所自願。復參酌證
    人即A女當時男友張○晟於偵訊時證稱：7月底我看到一個LIN
    E訊息，上面的訊息說發生這麼大的事情你要去報案。我問A
    女發生什麼事，她就一直哭，哭到崩潰等語（偵一卷第298
    頁），再參以A女事發後因情緒低落、失眠問題至國立成功
    大學醫學院附設醫院（成大醫院）就診，再轉介至日安心理
    治療所就診，日安心理治療所依據多次會談資料蒐集，評估
    A女上述症狀與男友分手、性侵事件及事發後自責等因素有
    關等語，亦有成大醫院門診收據及日安心理治療所108年11
    月21日函文可佐（108年度補審字第55號卷彌封袋內），亦
    可佐證被告以前揭宗教手法誘使A女為性交行為，係違反A女
    意願。而被告經本院合法通知，未到庭爭執，亦未提出書狀
    作何陳述以供本院審酌，經本院審酌一切證據資料後，認原
    告之主張為真實。是A女為性侵害犯罪行為之被害人，原告
    已依犯罪被害人保護法第4條之規定支付犯罪補償金予A女，
    自得依同法第12條第1、2項規定，於補償金額範圍内，對被
    告行使求償權。
　2.A女因前揭事件致有就醫必要，醫療費用共計5,174元，已據
    原告提出成大醫院醫療費用收據為佐。又參酌被告及A女之
    身分、地位、經濟能力，暨被告於事發後之態度等，認原告
    犯罪被害人補審會為補償A女25萬元精神慰撫金之決定核屬
    適當，共計255,174元。是本件原告得向被告求償之金額為2
    55,174元。
五、綜上所述，原告依犯罪被害人保護法第12條第1項、第2項規
    定，請求被告給付255,174元及自起訴狀繕本送達（公示送
    達，本院卷第77頁）翌日即111年8月22日起至清償日止，按
    年息5％計算之利息，為有理由，應予准許。
六、本件係就民事訴訟法第427條第1項適用簡易程序訴訟所為被
    告敗訴之判決，爰依同法第389條第1項第3款之規定，依職
    權宣告假執行。並依同法第392條第2項，依職權為被告預供
    擔保，免為假執行之宣告。
七、訴訟費用負擔之依據：民事訴訟法第78條。
中　　華　　民　　國　　111 　年　　11　　月　　2 　　日
                    高雄簡易庭  法　官  顏珮珊
以上正本係照原本作成。
如不服本判決，應於送達後20日內，向本院提出上訴狀並表明上
訴理由，如於本判決宣示後送達前提起上訴者，應於判決送達後
20日內補提上訴理由書（須附繕本）。
中　　華　　民　　國　　111 　年　　11　　月　　2 　　日
                                書記官  林雅姿
附表：
編號 時間 地點 證據 1 107年3月3日 永康皇家汽車旅館 A女陳述、被告承認有性交 2 107年3月6日  被告新市區租屋 3月4日下午4時51分至8時36分LINE對話紀錄，稱因A女去台中找男友破功要重來，要求在星期日前還小鬼5次性行為。3月6日中午12時至下午6時LINE對話紀錄，約6點許在新市簡易庭見面。 3 107年3月7日  被告新市區租屋 3月4日、6日LINE對話紀錄，約定時間、次數，3月7日凌晨12時14分LINE對話紀錄，約定帶香來，A女同日下午6時20分到達。 4 107年3月8日  被告新市區租屋 3月4日、6日、8日LINE對話紀錄約定時間、次數，A女於3月8日下午6時20分到達。 5 107年3月14日  被告新市區租屋 3月11日、14日LINE對話紀錄，被告假小鬼名義索取1次性交，約定時間。3月14日下午6時48分要求A女立刻過去被告處。3月15日對話紀錄提到該次性交。 6 107年3月17日  被告新市區租屋 3月16日上午LINE對話紀錄，被告表示因為A女去找其男友，所以又要重來。下午3時27分LINE對話紀錄約隔天6點至被告住處。3月17日上午6時25分LINE對話紀錄被告表示已回到家。同日晚間11點多的LINE對話紀錄，提及當天A女與小鬼的互動（即當天有性交）。 7 107年3月24日  永康皇家汽車旅館 3月23日下午11時50分LINE對話紀錄，約星期六性交。3月24日LINE對話紀錄，A女表示不喜歡到外面作。同日上午10時8分A女出門去找被告。 8 107年3月28日  被告新市區租屋 3月26日下午11時44分LINE對話紀錄，被告表示一個星期可以作2至3次。3月27日凌晨零時29分LINE對話紀錄，被告以濕婆上身說話，要A女補償被告，A女表示無法愛被告，但會配合。約農曆該月12日（即國曆3月28日）再為性交。3月28日下午5時49分LINE對話紀錄，A女表示要過去被告處。3月29日凌晨LINE對話紀錄提到昨日之性交。